Inventaris van het archief van het Ministerie van Koloniën, 1850-1900
Nationaal Archief, Den Haag
- OPENBAAR ARCHIEF 1850-1900, A.
  - Verbalen, 1.1
    - Verbalen., 1850-1900; div.nrs.
      - 1878 nov. 4 - 5, 3148
      - 1878 nov. 6 - 9, 3149
      - 1878 nov. 11 - 13, 3150
      - 1878 nov. 14 - 15, 3151
      - 1878 nov. 16 - 19, 3152
      - 1878 nov. 20 - 23, 3153
      - 1878 nov. 25 - 27, 3154
      - 1878 nov. 28 - 30, 3155
      - 1878 dec. 2 - 5, 3156
      - 1878 dec. 6 - 10, 3157
      - 1878 dec. 11 - 13, 3158
      - 1878 dec. 14 - 18, 3159
      - 1878 dec. 19 - 21, 3160
      - 1878 dec. 23 - 27, 3161
      - 1878 dec. 28 - 31, 3162
      - 1879 jan. 1 - 6, 3163
      - 1879 jan. 7 - 9, 3164
      - 1879 jan. 10 - 13, 3165
      - 1879 jan. 14 - 17, 3166
      - 1879 jan. 18 - 22, 3167
      - 1879 jan. 23 - 28, 3168
      - 1879 jan. 29 - 31, 3169
      - 1879 feb. 1 - 4, 3170
      - 1879 feb. 5 - 6, 3171
      - 1879 feb. 7 - 10, 3172
      - 1879 feb. 11 - 13, 3173
      - 1879 feb. 14 - 18, 3174
      - 1879 feb. 19 - 25, 3175
      - 1879 feb. 19, nr. 16, 3176
      - 1879 feb. 26 - 28, 3177
      - 1879 mrt. 1 - 3, 3178
      - 1879 mrt. 4 - 6, 3179
      - 1879 mrt. 7 - 10, 3180
      - 1879 mrt. 11 - 13, 3181
      - 1879 mrt. 14 - 17, 3182
      - 1879 mrt. 18 - 20, 3183
      - 1879 mrt. 21 - 22, 3184
      - 1879 mrt. 24 - 26, 3185
      - 1879 mrt. 27 - 31, 3186
      - 1879 apr. 1 - 4, 3187
      - 1879 apr. 5 - 8, 3188
      - 1879 apr. 9 - 12, 3189
      - 1879 apr. 15 - 17, 3190
      - 1879 apr. 18 - 22, 3191
      - 1879 apr. 23 - 25, 3192
      - 1879 apr. 26 - 30, 3193
      - 1879 mei 1 - 6, 3194
      - 1879 mei 7 - 10, 3195
      - 1879 mei 12 - 14, 3196
      - 1879 mei 15 - 19, 3197
      - 1879 mei 20 - 24, 3198
      - 1879 mei 26 - 28, 3199
      - 1879 mei 29 - 31, 3200
      - 1879 juni 3 - 6, 3201
      - 1879 juni 7 - 11, 3202
      - 1879 juni 12 - 16, 3203
      - 1879 juni 17 - 18, 3204
      - 1879 juni 19 - 21, 3205
      - 1879 juni 23 - 27, 3206
      - 1879 juni 28 - 30, 3207
      - 1879 juli 1 - 3, 3208
      - 1879 juli 4 - 8, 3209
      - 1879 juli 9 - 12, 3210
      - 1879 juli 14 - 16, 3211
      - 1879 juli 17 - 22, 3212
      - 1879 juli 23 - 25, 3213
      - 1879 juli 25, nr. 26, 3214
      - 1879 juli 26 - 29, 3215
      - 1879 juli 30 - 31, 3216
      - 1879 aug. 1 - 4, 3217
      - 1879 aug. 2, nr. 19, 3218
      - 1879 aug. 5 - 7, 3219
      - 1879 aug. 8 - 11, 3220
      - 1879 aug. 12 - 15, 3221
      - 1879 aug. 16 - 19, 3222
      - 1879 aug. 16, nr. 60, 3223
      - 1879 aug. 20 - 22, 3224
      - 1879 aug. 23 - 27, 3225
      - 1879 aug. 28 - 30, 3226
      - 1879 sep. 1 - 4, 3227
      - 1879 sep. 5 - 8, 3228
      - 1879 sep. 9 - 12, 3229
      - 1879 sep. 13 - 17, 3230
      - 1879 sep. 18 - 22, 3231
      - 1879 sep. 23 - 25, 3232
      - 1879 sep. 26 - 27, 3233
      - 1879 sep. 27, nr. 55, 3234
      - 1879 sep. 29 - 30, 3235
      - 1879 okt. 1 - 4, 3236
      - 1879 okt. 6 - 8, 3237
      - 1879 okt. 9 - 11, 3238
      - 1879 okt. 13 - 15, 3239
      - 1879 okt. 16 - 18, 3240
      - 1879 okt. 16, nr. 2, 3241
      - 1879 okt. 20 - 23, 3242
      - 1879 okt. 24 - 28, 3243
      - 1879 okt. 29 - 31, 3244
      - 1879 nov. 1 - 5, 3245
      - 1879 nov. 6 - 8, 3246
      - 1879 nov. 10 - 12, 3247
      - 1879 nov. 13 - 15, 3248
      - 1879 nov. 17, 3249
      - 1879 nov. 17, nr. 23, 3250
      - 1879 nov. 18 - 20, 3251
      - 1879 nov. 21 - 24, 3252
      - 1879 nov. 25 - 26, 3253
      - 1879 nov. 27 - 30, 3254
      - 1879 dec. 1 - 2, 3255
      - 1879 dec. 3 - 5, 3256
      - 1879 dec. 6 - 9, 3257
      - 1879 dec. 9, nr. 26, 3258
      - 1879 dec. 10 - 12, 3259
      - 1879 dec. 13 - 16, 3260
      - 1879 dec. 17 - 20, 3261
      - 1879 dec. 22 - 24, 3262
      - 1879 dec. 26 - 29, 3263
      - 1879 dec. 30 - 31, 3264
      - 1880 jan. 1 - 5, 3265
      - 1880 jan. 6 - 9, 3266
      - 1880 jan. 7, nr. 23, 3267
      - 1880 jan. 10 - 14, 3268
      - 1880 jan. 15 - 17, 3269
      - 1880 jan. 19 - 21, 3270
      - 1880 jan. 22 - 24, 3271
      - 1880 jan. 26 - 28, 3272
      - 1880 jan. 29 - 31, 3273
      - 1880 feb. 2 - 4, 3274
      - 1880 feb. 5 - 7, 3275
      - 1880 feb. 9 - 12, 3276
      - 1880 feb. 13 - 18, 3277
      - 1880 feb. 19 - 23, 3278
      - 1880 feb. 24 - 26, 3279
      - 1880 feb. 27 - 28, 3280
      - 1880 mrt. 1 - 3, 3281
      - 1880 mrt. 4 - 6, 3282
      - 1880 mrt. 8 - 9, 3283
      - 1880 mrt. 10 - 13, 3284
      - 1880 mrt. 15 - 18, 3285
      - 1880 mrt. 19 - 23, 3286
      - 1880 mrt. 24 - 27, 3287
      - 1880 mrt. 29 - 31, 3288
      - 1880 apr. 1 - 5, 3289
      - 1880 apr. 6 - 9, 3290
      - 1880 apr. 10 - 13, 3291
      - 1880 apr. 14 - 17, 3292
      - 1880 apr. 19 - 22, 3293
      - 1880 apr. 23 - 26, 3294
      - 1880 apr. 27 - 30, 3295
      - 1880 mei 1 - 4, 3296
      - 1880 mei 5 - 10, 3297
      - 1880 mei 11 - 13, 3298
      - 1880 mei 14 - 19, 3299
      - 1880 mei 20 - 24, 3300
      - 1880 mei 25 - 27, 3301
      - 1880 mei 28 - 31, 3302
      - 1880 juni 1 - 4, 3303
      - 1880 juni 5 - 8, 3304
      - 1880 juni 9 - 14, 3305
      - 1880 juni 15 - 18, 3306
      - 1880 juni 19 - 22, 3307
      - 1880 juni 23 - 26, 3308
      - 1880 juni 27 - 30, 3309
      - 1880 juli 1 - 5, 3310
      - 1880 juli 6 - 8, 3311
      - 1880 juli 9 - 13, 3312
      - 1880 juli 14 - 16, 3313
      - 1880 juli 17 - 20, 3314
      - 1880 juli 21 - 23, 3315
      - 1880 juli 24 - 27, 3316
      - 1880 juli 28 - 31, 3317
      - 1880 aug. 2 - 6, 3318
      - 1880 aug. 7, 3319
      - 1880 aug. 9 - 11, 3320
      - 1880 aug. 12 - 14, 3321
      - 1880 aug. 16 - 17, 3322
      - 1880 aug. 18 - 20, 3323
      - 1880 aug. 21 - 24, 3324
      - 1880 aug. 25 - 27, 3325
      - 1880 aug. 28 - 31, 3326
      - 1880 sep. 1 - 6, 3327
      - 1880 sep. 7 - 9, 3328
      - 1880 sep. 9, nr. 27, 3329
      - 1880 sep. 10 - 13, 3330
      - 1880 sep. 14 - 16, 3331
      - 1880 sep. 17 - 21, 3332
      - 1880 sep. 22, 3333
      - 1880 sep. 23 - 24, 3334
      - 1880 sep. 25 - 30, 3335
      - 1880 okt. 1 - 4, 3336
      - 1880 okt. 5 - 7, 3337
      - 1880 okt. 8 - 11, 3338
      - 1880 okt. 12 - 14, 3339
      - 1880 okt. 15 - 16, 3340
      - 1880 okt. 18 - 20, 3341
      - 1880 okt. 21 - 22, 3342
      - 1880 okt. 23 - 25, 3343
      - 1880 okt. 26 - 28, 3344
      - 1880 okt. 29, 3345
      - 1880 okt. 30, 3346
      - 1880 nov. 1 - 4, 3347
      - 1880 nov. 5 - 8, 3348
      - 1880 nov. 9 - 11, 3349
      - 1880 nov. 12 - 15, 3350
      - 1880 nov. 16 - 18, 3351
      - 1880 nov. 19 - 23, 3352
      - 1880 nov. 24 - 27, 3353
      - 1880 nov. 29 - 30, 3354
      - 1880 dec. 1 - 3, 3355
      - 1880 dec. 4 - 8, 3356
      - 1880 dec. 9 - 10, 3357
      - 1880 dec. 11 - 14, 3358
      - 1880 dec. 15 - 19, 3359
      - 1880 dec. 20 - 23, 3360
      - 1880 dec. 20, nr. 10, 3361
      - 1880 dec. 24 - 28, 3362
      - 1880 dec. 29 - 31, 3363
      - 1881 jan. 1 - 6, 3364
      - 1881 jan. 7 - 11, 3365
      - 1881 jan. 12 - 13, 3366
      - 1881 jan. 14 - 18, 3367
      - 1881 jan. 19 - 21, 3368
      - 1881 jan. 22 - 24, 3369
      - 1881 jan. 25 - 27, 3370
      - 1881 jan. 28 - 31, 3371
      - 1881 feb. 1 - 3, 3372
      - 1881 feb. 4 - 7, 3373
      - 1881 feb. 8 - 10, 3374
      - 1881 feb. 11 - 15, 3375
      - 1881 feb. 16 - 18, 3376
      - 1881 feb. 19, 3377
      - 1881 feb. 21 - 23, 3378
      - 1881 feb. 24 - 25, 3379
      - 1881 feb. 26 - 28, 3380
      - 1881 mrt. 1 - 5, 3381
      - 1881 mrt. 7 - 10, 3382
      - 1881 mrt. 11 - 14, 3383
      - 1881 mrt. 15 - 17, 3384
      - 1881 mrt. 18 - 21, 3385
      - 1881 mrt. 19, nr. 6, 3386
      - 1881 mrt. 22, 3387
      - 1881 mrt. 23 - 26, 3388
      - 1881 mrt. 28 - 29, 3389
      - 1881 mrt. 30 - 31, 3390
      - 1881 apr. 1 - 4, 3391
      - 1881 apr. 5 - 7, 3392
      - 1881 apr. 8 - 9, 3393
      - 1881 apr. 11 - 12, 3394
      - 1881 apr. 13 - 16, 3395
      - 1881 apr. 19 - 21, 3396
      - 1881 apr. 22, 3397
      - 1881 apr. 23 - 26, 3398
      - 1881 apr. 27 - 28, 3399
      - 1881 apr. 29 - 30, 3400
      - 1881 mei 2 - 4, 3401
      - 1881 mei 5 - 7, 3402
      - 1881 mei 9 - 10, 3403
      - 1881 mei 11 - 14, 3404
      - 1881 mei 16, 3405
      - 1881 mei 17 - 19, 3406
      - 1881 mei 20 - 24, 3407
      - 1881 mei 25 - 27, 3408
      - 1881 mei 28 - 31, 3409
      - 1881 mei 28, nr. 16, 3410
      - 1881 juni 1 - 3, 3411
      - 1881 juni 4 - 8, 3412
      - 1881 juni 9 - 10, 3413
      - 1881 juni 11 - 14, 3414
      - 1881 juni 15 - 17, 3415
      - 1881 juni 18 - 20, 3416
      - 1881 juni 21 - 23, 3417
      - 1881 juni 24 - 27, 3418
      - 1881 juni 28 - 30, 3419
      - 1881 juli 1 - 5, 3420
      - 1881 juli 6 - 9, 3421
      - 1881 juli 11 - 12, 3422
      - 1881 juli 13 - 14, 3423
      - 1881 juli 15 - 18, 3424
      - 1881 juli 19 - 21, 3425
      - 1881 juli 22 - 23, 3426
      - 1881 juli 25 - 27, 3427
      - 1881 juli 28 - 30, 3428
      - 1881 aug. 1 - 3, 3429
      - 1881 aug. 4 - 8, 3430
      - 1881 aug. 9 - 12, 3431
      - 1881 aug. 13 - 16, 3432
      - 1881 aug. 17 - 18, 3433
      - 1881 aug. 19 - 20, 3434
      - 1881 aug. 23 - 25, 3435
      - 1881 aug. 26 - 29, 3436
      - 1881 aug. 30 - 31, 3437
      - 1881 sep. 1 - 3, 3438
      - 1881 sep. 5 - 6, 3439
      - 1881 sep. 7 - 8, 3440
      - 1881 sep. 9 - 10, 3441
      - 1881 sep. 12 - 13, 3442
      - 1881 sep. 14 - 16, 3443
      - 1881 sep. 16, nr. 49, 3444
      - 1881 sep. 17 - 20, 3445
      - 1881 sep. 21 - 24, 3446
      - 1881 sep. 26 - 27, 3447
      - 1881 sep. 28 - 30, 3448
      - 1881 okt. 1 - 5, 3449
      - 1881 okt. 6 - 7, 3450
      - 1881 okt. 8 - 11, 3451
      - 1881 okt. 12 - 14, 3452
      - 1881 okt. 15 - 18, 3453
      - 1881 okt. 19 - 21, 3454
      - 1881 okt. 22 - 25, 3455
      - 1881 okt. 26 - 27, 3456
      - 1881 okt. 28 - 31, 3457
      - 1881 nov. 1 - 3, 3458
      - 1881 nov. 4 - 7, 3459
      - 1881 nov. 8 - 12, 3460
      - 1881 nov. 14 - 16, 3461
      - 1881 nov. 17 - 21, 3462
      - 1881 nov. 19, nr. 12, 3463
      - 1881 nov. 22 - 26, 3464
      - 1881 nov. 24, nr. 9, 3465
      - 1881 nov. 28 - 30, 3466
      - 1881 dec. 1 - 5, 3467
      - 1881 dec. 6 - 9, 3468
      - 1881 dec. 10 - 12, 3469
      - 1881 dec. 13 - 14, 3470
      - 1881 dec. 15 - 17, 3471
      - 1881 dec. 19 - 21, 3472
      - 1881 dec. 22 - 24, 3473
      - 1881 dec. 27 - 28, 3474
      - 1881 dec. 29 - 31, 3475
      - 1882 jan. 1 - 3, 3476
      - 1882 jan. 4 - 6, 3477
      - 1882 jan. 7 - 10, 3478
      - 1882 jan. 11 - 13, 3479
      - 1882 jan. 14 - 17, 3480
      - 1882 jan. 18 - 20, 3481
      - 1882 jan. 19, nr. 19, 3482
      - 1882 jan. 21 - 25, 3483
      - 1882 jan. 26 - 28, 3484
      - 1882 jan. 30 - 31, 3485
      - 1882 feb. 1 - 2, 3486
      - 1882 feb. 3 - 6, 3487
      - 1882 feb. 7 - 9, 3488
      - 1882 feb. 10 - 13, 3489
      - 1882 feb. 14 - 15, 3490
      - 1882 feb. 16 - 20, 3491
      - 1882 feb. 21 - 24, 3492
      - 1882 feb. 25 - 28, 3493
      - 1882 mrt. 1 - 3, 3494
      - 1882 mrt. 4 - 6, 3495
      - 1882 mrt. 7 - 9, 3496
      - 1882 mrt. 10 - 13, 3497
      - 1882 mrt. 14 - 16, 3498
      - 1882 mrt. 17 - 20, 3499
      - 1882 mrt. 21 - 23, 3500
      - 1882 mrt. 24 - 25, 3501
      - 1882 mrt. 27 - 28, 3502
      - 1882 mrt. 29 - 31, 3503
      - 1882 apr. 1 - 5, 3504
      - 1882 apr. 6 - 8, 3505
      - 1882 apr. 11 - 12, 3506
      - 1882 apr. 13 - 15, 3507
      - 1882 apr. 17 - 18, 3508
      - 1882 apr. 19 - 20, 3509
      - 1882 apr. 21 - 22, 3510
      - 1882 apr. 24 - 25, 3511
      - 1882 apr. 26, 3512
      - 1882 apr. 27 - 29, 3513
      - 1882 mei 1 - 4, 3514
      - 1882 mei 5 - 8, 3515
      - 1882 mei 9 - 10, 3516
      - 1882 mei 11 - 13, 3517
      - 1882 mei 15 - 16, 3518
      - 1882 mei 17 - 20, 3519
      - 1882 mei 22 - 24, 3520
      - 1882 mei 25 - 27, 3521
      - 1882 mei 30 - 31, 3522
      - 1882 juni 1 - 5, 3523
      - 1882 juni 3, nr. 5, 3524
      - 1882 juni 6, 3525
      - 1882 juni 7 - 9, 3526
      - 1882 juni 8, nr. 2, 3527
      - 1882 juni 8, nr. 2, 3528
      - 1882 juni 10 - 13, 3529
      - 1882 juni 14 - 16, 3530
      - 1882 juni 17 - 19, 3531
      - 1882 juni 20 - 22, 3532
      - 1882 juni 23 - 27, 3533
      - 1882 juni 28 - 30, 3534
      - 1882 juli 1, 3535
      - 1882 juli 2 - 5, 3536
      - 1882 juli 7 - 10, 3537
      - 1882 juli 11 - 13, 3538
      - 1882 juli 14 - 17, 3539
      - 1882 juli 17, nr. 21, 3540
      - 1882 juli 18 - 20, 3541
      - 1882 juli 18, nr. 48, 3542
      - 1882 juli 21 - 24, 3543
      - 1882 juli 25 - 26, 3544
      - 1882 juli 27 - 28, 3545
      - 1882 juli 29 - 31, 3546
      - 1882 aug. 1 - 3, 3547
      - 1882 aug. 4 - 7, 3548
      - 1882 aug. 8 - 10, 3549
      - 1882 aug. 9, nr. 65, 3550
      - 1882 aug. 11 - 14, 3551
      - 1882 aug. 12, nr. 67, 3552
      - 1882 aug. 15 - 17, 3553
      - 1882 aug. 18 - 21, 3554
      - 1882 aug. 18, nr. 16, 3555
      - 1882 aug. 22, 3556
      - 1882 aug. 22, nr. 51, 3557
      - 1882 aug. 23 - 24, 3558
      - 1882 aug. 25 - 28, 3559
      - 1882 aug. 29 - 31, 3560
      - 1882 sep. 1 - 5, 3561
      - 9 eretekens en 10 gespen behorende bij de Indische dépêche van 11 juli 1882 no. 1231/16, 3561A
        Afgezonded uit verbaal 2 september 1882 nr. C43
      - 1882 sep. 6 - 9, 3562
      - 1882 sep. 11 - 14, 3563
      - 1882 sep. 15 - 18, 3564
      - 1882 sep. 19 - 22, 3565
      - 1882 sep. 23 - 27, 3566
      - 1882 sep. 28 - 30, 3567
      - 1882 okt. 2 - 5, 3568
      - 1882 okt. 6 - 9, 3569
      - 1882 okt. 10 - 11, 3570
      - 1882 okt. 10, nr. 64, 3571
      - 1882 okt. 12 - 14, 3572
      - 1882 okt. 16 - 19, 3573
      - 1882 okt. 20 - 21, 3574
      - 1882 okt. 23 - 24, 3575
      - 1882 okt. 25 - 27, 3576
      - 1882 okt. 28 - 31, 3577
      - 1882 nov. 1 - 3, 3578
      - 1882 nov. 4 - 8, 3579
      - 1882 nov. 9 - 11, 3580
      - 1882 nov. 13 - 15, 3581
      - 1882 nov. 16 - 17, 3582
      - 1882 nov. 18 - 22, 3583
      - 1882 nov. 23 - 27, 3584
      - 1882 nov. 28 - 30, 3585
      - 1882 dec. 1 - 4, 3586
      - 1882 dec. 5 - 8, 3587
      - 1882 dec. 9 - 13, 3588
      - 1882 dec. 14 - 16, 3589
      - 1882 dec. 18 - 20, 3590
      - 1882 dec. 21 - 22, 3591
      - 1882 dec. 23 - 28, 3592
      - 1882 dec. 27, nr. 9, 3593
      - 1882 dec. 29 - 31, 3594
      - 1883 jan. 2 - 4, 3595
      - 1883 jan. 5 - 6, 3596
      - 1883 jan. 8 - 9, 3597
      - 1883 jan. 10 - 12, 3598
      - 1883 jan. 13 - 16, 3599
      - 1883 jan. 17 - 19, 3600
      - 1883 jan. 20 - 23, 3601
      - 1883 jan. 24 - 27, 3602
      - 1883 jan. 29 - 31, 3603
      - 1883 feb. 1 - 3, 3604
      - 1883 feb. 5 - 6, 3605
      - 1883 feb. 7 - 9, 3606
      - 1883 feb. 10 - 12, 3607
      - 1883 feb. 13 - 15, 3608
      - 1883 feb. 16 - 19, 3609
      - 1883 feb. 20 - 22, 3610
      - 1883 feb. 21, nr. 23, 3611
      - 1883 feb. 23 - 28, 3612
      - 1883 feb. 26, nr. 8, 3613
      - 1883 mrt. 1 - 3, 3614
      - 1883 mrt. 5 - 8, 3615
      - 1883 mrt. 9 - 12, 3616
      - 1883 mrt. 13 - 15, 3617
      - 1883 mrt. 16 - 19, 3618
      - 1883 mrt. 20 - 22, 3619
      - 1883 mrt. 24 - 28, 3620
      - 1883 mrt. 29 - 31, 3621
      - 1883 mrt. 29, nr. 23, 3622
      - 1883 apr. 2 - 5, 3623
      - 1883 apr. 6 - 10, 3624
      - 1883 apr. 11 - 13, 3625
      - 1883 apr. 14 - 16, 3626
      - 1883 apr. 17 - 19, 3627
      - 1883 apr. 20 - 23, 3628
      - 1883 apr. 25 - 26, 3629
      - 1883 apr. 27 - 30, 3630
      - 1883 mei 1 - 4, 3631
      - 1883 mei 5 - 8, 3632
      - 1883 mei 9 - 10, 3633
      - 1883 mei 11, 3634
      - 1883 mei 12 - 15, 3635
      - 1883 mei 16 - 18, 3636
      - 1883 mei 19 - 21, 3637
      - 1883 mei 22 - 25, 3638
      - 1883 mei 26 - 29, 3639
      - 1883 mei 30 - 31, 3640
      - 1883 juni 1 - 4, 3641
      - 1883 juni 5 - 6, 3642
      - 1883 juni 7 - 9, 3643
      - 1883 juni 11 - 13, 3644
      - 1883 juni 14 - 16, 3645
      - 1883 juni 18 - 20, 3646
      - 1883 juni 21 - 23, 3647
      - 1883 juni 25 - 27, 3648
      - 1883 juni 28 - 30, 3649
      - 1883 juli 1 - 4, 3650
      - 1883 juli 5 - 7, 3651
      - 1883 juli 9 - 12, 3652
      - 1883 juli 13 - 16, 3653
      - 1883 juli 17 - 19, 3654
      - 1883 juli 20 - 23, 3655
      - 1883 juli 24 - 25, 3656
      - 1883 juli 26 - 27, 3657
      - 1883 juli 28, 3658
      - 1883 juli 30 - 31, 3659
      - 1883 aug. 1 - 2, 3660
      - 1883 aug. 3 - 6, 3661
      - 1883 aug. 7, 3662
      - 1883 aug. 8 - 10, 3663
      - 1883 aug. 11 - 15, 3664
      - 1883 aug. 16 - 17, 3665
      - 1883 aug. 18 - 21, 3666
      - 1883 aug. 22 - 24, 3667
      - 1883 aug. 24, nr. 14, 3668
      - 1883 aug. 25 - 28, 3669
      - 1883 aug. 29 - 31, 3670
      - 1883 sep. 1 - 4, 3671
      - 1883 sep. 5 - 7, 3672
      - 1883 sep. 8 - 10, 3673
      - 1883 sep. 11 - 14, 3674
      - 1883 sep. 15 - 19, 3675
      - 1883 sep. 20 - 22, 3676
      - 1883 sep. 21, nr. 49, 3677
      - 1883 sep. 24 - 26, 3678
      - 1883 sep. 27 - 29, 3679
      - 1883 okt. 1 - 3, 3680
      - 1883 okt. 4 - 6, 3681
      - 1883 okt. 8 - 9, 3682
      - 1883 okt. 10 - 12, 3683
      - 1883 okt. 13 - 15, 3684
      - 1883 okt. 16 - 18, 3685
      - 1883 okt. 19 - 20, 3686
      - 1883 okt. 22 - 24, 3687
      - 1883 okt. 23, nr. 17, 3688
      - 1883 okt. 25 - 29, 3689
      - 1883 okt. 30 - 31, 3690
      - 1883 nov. 1 - 3, 3691
      - 1883 nov. 5 - 7, 3692
      - 1883 nov. 8 - 10, 3693
      - 1883 nov. 12 - 13, 3694
      - 1883 nov. 14 - 16, 3695
      - 1883 nov. 17 - 19, 3696
      - 1883 nov. 20 - 22, 3697
      - 1883 nov. 23 - 26, 3698
      - 1883 nov. 27 - 30, 3699
      - 1883 nov. 29, nr. 12, 3700
      - 1883 dec. 1 - 5, 3701
      - 1883 dec. 6 - 8, 3702
      - 1883 dec. 10 - 11, 3703
      - 1883 dec. 12 - 15, 3704
      - 1883 dec. 17 - 18, 3705
      - 1883 dec. 19, 3706
      - 1883 dec. 20 - 22, 3707
      - 1883 dec. 24 - 27, 3708
      - 1883 dec. 28 - 29, 3709
      - 1883 dec. 31, 3710
      - 1884 jan. 1 - 5, 3711
      - 1884 jan. 4, nr. 20, 3712
      - 1884 jan. 7 - 8, 3713
      - 1884 jan. 9 - 11, 3714
      - 1884 jan. 12 - 14, 3715
      - 1884 jan. 15 - 16, 3716
      - 1884 jan. 17 - 18, 3717
      - 1884 jan. 19 - 22, 3718
      - 1884 jan. 23 - 24, 3719
      - 1884 jan. 25 - 28, 3720
      - 1884 jan. 29 - 31, 3721
      - 1884 feb. 1 - 4, 3722
      - 1884 feb. 5 - 7, 3723
      - 1884 feb. 8 - 11, 3724
      - 1884 feb. 12 - 14, 3725
      - 1884 feb. 15 - 19, 3726
      - 1884 feb. 20 - 21, 3727
      - 1884 feb. 22 - 26, 3728
      - 1884 feb. 27 - 29, 3729
      - 1884 mrt. 1 - 5, 3730
      - 1884 mrt. 6 - 7, 3731
      - 1884 mrt. 8 - 10, 3732
      - 1884 mrt. 11 - 14, 3733
      - 1884 mrt. 15 - 17, 3734
      - 1884 mrt. 18 - 19, 3735
      - 1884 mrt. 20 - 22, 3736
      - 1884 mrt. 24 - 26, 3737
      - 1884 mrt. 27 - 31, 3738
      - 1884 apr. 1 - 2, 3739
      - 1884 apr. 3, 3740
      - 1884 apr. 4 - 7, 3741
      - 1884 apr. 8 - 10, 3742
      - 1884 apr. 12, 3743
      - 1884 apr. 15 - 17, 3744
      - 1884 apr. 16, nr. 18, 3745
      - 1884 apr. 18 - 19, 3746
      - 1884 apr. 21 - 23, 3747
      - 1884 apr. 24 - 26, 3748
      - 1884 apr. 28 - 30, 3749
      - 1884 mei 1 - 2, 3750
      - 1884 mei 3 - 6, 3751
      - 1884 mei 7 - 8, 3752
      - 1884 mei 9 - 12, 3753
      - 1884 mei 13 - 14, 3754
      - 1884 mei 15, 3755
      - 1884 mei 16 - 17, 3756
      - 1884 mei 19 - 20, 3757
      - 1884 mei 21 - 23, 3758
      - 1884 mei 24 - 26, 3759
      - 1884 mei 27 - 29, 3760
      - 1884 mei 30 - 31, 3761
      - 1884 juni 3 - 4, 3762
      - 1884 juni 5 - 7, 3763
      - 1884 juni 9 - 11, 3764
      - 1884 juni 12 - 13, 3765
      - 1884 juni 14 - 17, 3766
      - 1884 juni 18 - 19, 3767
      - 1884 juni 20 - 24, 3768
      - 1884 juni 25 - 27, 3769
      - 1884 juni 28 - 30, 3770
      - 1884 juli 1 - 5, 3771
      - 1884 juli 7 - 9, 3772
      - 1884 juli 10 - 14, 3773
      - 1884 juli 15 - 18, 3774
      - 1884 juli 19 - 23, 3775
      - 1884 juli 24 - 26, 3776
      - 1884 juli 26, nr. 25, 3777
      - 1884 juli 28 - 29, 3778
      - 1884 juli 30, 3779
      - 1884 juli 31, 3780
      - 1884 aug. 1 - 5, 3781
      - 1884 aug. 6 - 9, 3782
      - 1884 aug. 11 - 13, 3783
      - 1884 aug. 14 - 16, 3784
      - 1884 aug. 18 - 20, 3785
      - 1884 aug. 21 - 23, 3786
      - 1884 aug. 25 - 27, 3787
      - 1884 aug. 28 - 30, 3788
      - 1884 sep. 1 - 4, 3789
      - 1884 sep. 5 - 9, 3790
      - 1884 sep. 10 - 12, 3791
      - 1884 sep. 13 - 16, 3792
      - 1884 sep. 17 - 19, 3793
      - 1884 sep. 20 - 23, 3794
      - 1884 sep. 24 - 26, 3795
      - 1884 sep. 27 - 30, 3796
      - 1884 okt. 1 - 3, 3797
      - 1884 okt. 4 - 7, 3798
      - 1884 okt. 8 - 10, 3799
      - 1884 okt. 11 - 15, 3800
      - 1884 okt. 16 - 17, 3801
      - 1884 okt. 18 - 22, 3802
      - 1884 okt. 23 - 27, 3803
      - 1884 okt. 28 - 31, 3804
      - 1884 nov. 1 - 4, 3805
      - 1884 nov. 5 - 8, 3806
      - 1884 nov. 9 - 11, 3807
      - 1884 nov. 12 - 14, 3808
      - 1884 nov. 15 - 19, 3809
      - 1884 nov. 20 - 22, 3810
      - 1884 nov. 24 - 26, 3811
      - 1884 nov. 27 - 30, 3812
      - 1884 dec. 1 - 3, 3813
      - 1884 dec. 4 - 8, 3814
      - 1884 dec. 9 - 12, 3815
      - 1884 dec. 13 - 17, 3816
      - 1884 dec. 18 - 23, 3817
      - 1884 dec. 24 - 27, 3818
      - 1884 dec. 29 - 31, 3819
      - 1885 jan. 1 - 5, 3820
      - 1885 jan. 6 - 8, 3821
      - 1885 jan. 9 - 12, 3822
      - 1885 jan. 13 - 14, 3823
      - 1885 jan. 15 - 18, 3824
      - 1885 jan. 19 - 21, 3825
      - 1885 jan. 22 - 24, 3826
      - 1885 jan. 26 - 28, 3827
      - 1885 jan. 29 - 31, 3828
      - 1885 feb. 2 - 5, 3829
      - 1885 feb. 6 - 10, 3830
      - 1885 feb. 11 - 13, 3831
      - 1885 feb. 14 - 17, 3832
      - 1885 feb. 18 - 21, 3833
      - 1885 feb. 23 - 25, 3834
      - 1885 feb. 26 - 28, 3835
      - 1885 mrt. 2 - 5, 3836
      - 1885 mrt. 6 - 10, 3837
      - 1885 mrt. 11 - 13, 3838
      - 1885 mrt. 14 - 17, 3839
      - 1885 mrt. 18 - 20, 3840
      - 1885 mrt. 21 - 24, 3841
      - 1885 mrt. 25 - 27, 3842
      - 1885 mrt. 28 - 31, 3843
      - 1885 apr. 1, 3844
      - 1885 apr. 2 - 7, 3845
      - 1885 apr. 8 - 11, 3846
      - 1885 apr. 13 - 15, 3847
      - 1885 apr. 16 - 20, 3848
      - 1885 apr. 21 - 22, 3849
      - 1885 apr. 23 - 25, 3850
      - 1885 apr. 27 - 30, 3851
      - 1885 mei 1 - 4, 3852
      - 1885 mei 5 - 7, 3853
      - 1885 mei 8 - 9, 3854
      - 1885 mei 11 - 13, 3855
      - 1885 mei 15 - 19, 3856
      - 1885 mei 20 - 22, 3857
      - 1885 mei 23 - 27, 3858
      - 1885 mei 28 - 30, 3859
      - 1885 juni 1 - 4, 3860
      - 1885 juni 5 - 8, 3861
      - 1885 juni 9 - 11, 3862
      - 1885 juni 12 - 15, 3863
      - 1885 juni 16 - 18, 3864
      - 1885 juni 19 - 23, 3865
      - 1885 juni 24 - 26, 3866
      - 1885 juni 27 - 30, 3867
      - 1885 juli 1 - 4, 3868
      - 1885 juli 6 - 9, 3869
      - 1885 juli 10 - 13, 3870
      - 1885 juli 14 - 17, 3871
      - 1885 juli 18 - 20, 3872
      - 1885 juli 21 - 23, 3873
      - 1885 juli 24 - 27, 3874
      - 1885 juli 28 - 31, 3875
      - 1885 aug. 1 - 4, 3876
      - 1885 aug. 5 - 7, 3877
      - 1885 aug. 8 - 10, 3878
      - 1885 aug. 11 - 13, 3879
      - 1885 aug. 14 - 17, 3880
      - 1885 aug. 18 - 20, 3881
      - 1885 aug. 21 - 24, 3882
      - 1885 aug. 25 - 27, 3883
      - 1885 aug. 28 - 31, 3884
      - 1885 sep. 1 - 4, 3885
      - 1885 sep. 5 - 9, 3886
      - 1885 sep. 10 - 11, 3887
      - 1885 sep. 12 - 14, 3888
      - 1885 sep. 15 - 18, 3889
      - 1885 sep. 19 - 22, 3890
      - 1885 sep. 23 - 24, 3891
      - 1885 sep. 25, 3892
      - 1885 sep. 26 - 30, 3893
      - 1885 okt. 1 - 5, 3894
      - 1885 okt. 6 - 9, 3895
      - 1885 okt. 10 - 13, 3896
      - 1885 okt. 14 - 16, 3897
      - 1885 okt. 17 - 21, 3898
      - 1885 okt. 22 - 24, 3899
      - 1885 okt. 26 - 28, 3900
      - 1885 okt. 29 - 31, 3901